臺灣臺北地方法院刑事判決
111年度審訴字第758號
公  訴  人  臺灣臺北地方檢察署檢察官
被      告  鄭雅惠


上列被告因偽造文書等案件，經檢察官提起公訴（109年度調偵
緝字第80號、第86號），因被告於本院準備程序中，就被訴事實
為有罪之陳述，經告知簡式審判程序意旨，並聽取公訴人及被告
之意見後，由本院合議庭裁定由受命法官獨任依簡式審判程序審
理，茲判決如下：
    主      文
鄭雅惠犯如附表一至四各該編號所示各罪，各處如附表一至四各
該編號「宣告刑」欄所示之刑（含沒收）。應執行有期徒刑參年
，如易科罰金，以新臺幣壹仟元折算壹日。    
    事實及理由
一、本案被告鄭雅惠所犯係死刑、無期徒刑或最輕本刑為3年以
    上有期徒刑以外之罪，且非高等法院管轄第一審案件之罪，
    其於本院準備程序中就被訴事實為有罪之陳述，由本院裁定
    以簡式審判程序加以審理，且依刑事訴訟法第273條之2、第
    159條第2項規定，不適用傳聞法則有關限制證據能力之相關
    規定；另依同法第310條之2準用同法第454條之規定，得製
    作略式判決書，如認定之犯罪事實、證據及應適用之法條，
    與起訴書之記載相同者，得引用之，合先敘明。　　
二、本案犯罪事實及證據，除補充、更正如下外，其餘犯罪事實
    及證據均引用起訴書之記載（如附件）：
　㈠起訴書犯罪事實欄一㈠第11至12行及犯罪事實欄一㈡第8行所載
    「即接續冒用上列活會會員名義」，均應予更正為「分別冒
    用上列活會會員名義」。
  ㈡起訴書犯罪事實欄一㈠第15至16行所載「於97年9月5日吳福慶
    之名義得標」，應予更正為「於97年9月5日冒用吳福慶之名
    義得標」。
　㈢起訴書犯罪事實欄一㈠第23行所載「以此方式詐得如附表一所
    示互助會金共計122萬元」，應予更正為「以此方式詐得如
    本判決末附表一各該編號『該期詐得活會會款』欄所示金額」
    。
　㈣起訴書犯罪事實欄一㈡第16至17行所載「以此方式詐得如附表
    二所示互助會金共計123萬元」，應予更正為「以此方式詐
    得如本判決末附表二各該編號『該期詐得活會會款』欄所示金
    額」。
　㈤起訴書犯罪事實欄一㈢第10至13行所載「陸續冒用他人名義，
    分別在C會、D會填寫標單競標並得標，致林淑靖陷於錯誤，
    而將各該期收取之會款交付予鄭雅惠，以此方式詐得如附表
    三、所示互助會金494萬元、160萬元」，應予更正補充為「
    陸續冒用他人名義，利用不知情之林淑靖分別在C會、D會代
    為填寫標單競標並得標，致林淑靖陷於錯誤，而將各該期收
    取之會款交付予鄭雅惠，以此方式詐得本判決末附表三、四
    各該編號『該期詐得活會會款』欄所示金額」。
　㈥證據部分另應補充增列「被告鄭雅惠於本院準備程序中及審
    理時之自白（見本院卷第148至149頁、第155頁、第157頁）
    。
三、論罪科刑之依據：
  ㈠新舊法比較：按行為後法律有變更者，適用行為時之法律。
    但行為後之法律有利於行為人者，適用最有利於行為人之法
    律，刑法第2條第1項定有明文。經查，被告鄭雅惠行為後，
    刑法第339條第1項業於民國103年6月18日修正，並於同年月
    20日生效施行。修正前刑法第339條第1項之法定刑為「5年
    以下有期徒刑、拘役或科或併科1,000元以下罰金」，修正
    後則為「5年以下有期徒刑、拘役或科或併科50萬元以下罰
    金」。是經比較新舊法之結果，修正後刑法第339條第1項並
    無較有利於被告，依刑法第2條第1項前段規定，應適用被告
    行為時即103年6月18日修正前刑法第339條第1項規定論處。
　㈡按我國民間互助會，係由會首招募會員參加所組成，每於標
    會時，通常由欲標取會款之會員，在空白紙條上，或僅書立
    其姓名、綽號及數字者，甚或只書寫數字而未書立其姓名、
    綽號，另以言詞等方法表示係何會員所出具者，則依習慣或
    特約均足以辨明係該會員以所書寫數字為標息金額參加競標
    之標單，自應以準私文書論（最高法院89年台上字第1319號
    裁判意旨參照）。是被告冒用活會會員名義於標單上記載活
    會會員姓名、標息，按上說明，係犯偽造準私文書罪。
  ㈢是核被告就本判決末附表一至四各該編號所為，均係犯刑法
    第216條、第210條、第220條第1項之行使偽造準私文書罪及
    103年6月18日修正前刑法第339條第1項之詐欺取財罪。被告
    於標單上偽造署押之行為，均係偽造準私文書之部分行為；
    又偽造準私文書進而持以行使，其偽造準私文書之低度行為
    ，應為行使之高度行為所吸收，均不另論罪。
　㈣被告利用不知情之蘇錦樹、蘇亭瑋、告訴人林淑靖遂行本案
    犯行，為間接正犯。
　㈤被告就本判決末附表一至四各該編號所為之行使偽造準私文
    書及詐欺取財犯行，均係以一行為觸犯數罪名，應依刑法第
    55條規定，均從一重之行使偽造準私文書罪論處。
　㈥被告就本判決末附表一至四各該編號所為，犯意各別，行為
    互殊，應予分論併罰。公訴意旨認被告就本判決末附表一至
    二、附表三至四各該編號所為，屬接續犯之一罪，尚有未洽
    ，附此敘明。
　㈦爰以行為人之責任為基礎，審酌被告並無前科，此有臺灣高等法院被告前案紀錄表在卷可稽，素行良好。惟其不思循正當管道解決己身之經濟周轉問題，竟以冒標方式詐取財物，紊亂民間合會秩序，詐欺金額高達新臺幣（下同）近900萬元，所為誠屬不該；參以被告犯後坦承犯行，並表示目前扣掉最低生活費，無法一次性全額攤還款項，故無力與本案告訴人和解，但仍會盡量攤還等語（見本院卷第158至159頁）；併考量被告自述高職畢業之智識程度、白天幫人做飯外，並在工地工作、月收入約2至3萬元、離婚、無扶養對象等家庭生活經濟狀況（見本院卷第158頁），暨其犯罪之動機、目的及手段、告訴人所受損害等一切情狀，爰分別量處如主文（即附表一至四各該編號「宣告刑」欄）所示之刑，暨定應執行之刑，並均諭知易科罰金之折算標準，以資懲儆。
四、沒收部分：
　㈠被告行為後，刑法關於沒收之規定，已於104年12月30修正公
    布，自105年7月1日起施行，新法認沒收為刑法所定刑罰及
    保安處分以外之法律效果，具有獨立性，且應適用裁判時法
    ，刑法第2條第2項、第五章之一「沒收」之立法理由及刑法
    施行法第10條之3第1項規定參照，故本案關於沒收部分，一
    律均適用修正後刑法沒收之規定，不生新舊法比較之問題，
    合先敘明。
　㈡按民間互助會已標取會款者（即一般所稱之死會），於標取
    會款後不問何人得標，至完會止，本有向會首按時交付會款
    （含標息）之義務，會首冒標會款時，除對於活會會員有冒
    標施詐（即佯稱某某人得標），使活會會員陷於錯誤，誤認
    係被冒標之人得標而交付會款，成立詐欺取財罪外，對於已
    標取會款之會員，因按時繳付會款本為其標取會款後之義務
    ，並無施詐或使其陷於錯誤可言，自無成立詐欺罪之餘地，
    是已標取會款之會員對於嗣後會首之冒標會款，不能認係詐
    欺之被害人（最高法院92年台上字第1138號判決意旨參照）
    。因此，本案被告藉冒標手法所詐取者，應僅限於得標當期
    尚屬活會會員繳納之會款，尚不及於死會會員所繳納之會款
    ，而以當期活會會員所繳交之會款，始為被告於當次開標所
    詐得之款項，至於死會會員所繳交之當次會款，則應循民事
    途徑解決，不能認係被告詐欺所得。是被告就附表一至四各
    該編號「該期詐得活會會款」欄所示金額，乃其犯罪所得，
    未據扣案亦未實際合法發還與繳交該期會款之活會會員，復
    無過苛條款之適用餘地，爰均依刑法第38條之1第1項前段、
    第3項規定沒收，並於全部或一部不能沒收或不宜執行沒收
    時，均追徵其價額。
　㈢未扣案之被告所冒用、如附表一至二各該編號「冒標金額」欄所示之人名義所偽造之標單，依被告於偵查中供稱：單子都遺失，之前基隆淹水過，相關資料都沒有留存等語（見調偵緝字第80號卷第40頁、第104頁），則上開標單是否仍存已非無疑。參以被告行使上開標單距今已有10餘年，卷內復無證據證明上開標單仍未滅失，為免無益之執行，就此部分爰不予宣告沒收。又被告在上開標單上偽造被冒用人之署押，亦因卷內無證據證明上開標單仍屬存在，爰不予宣告沒收，附此敘明。
　㈣未扣案之被告所冒用、如附表三至四各該編號「冒標金額」
    欄所示之人名義所偽造之標單，業經被告行使由告訴人林淑靖
    收執，已非被告所有或持有。又依證人即告訴人林淑靖於偵查
    中證稱：我幫被告寫標單，標單開完就丟掉了等語（見偵字
    第1715號卷第17頁），堪認上開標單均已滅失。是上開標單
    ，連同在其上偽造被冒用人之署押，均不予宣告沒收，併此
    敘明。
據上論斷，應依刑事訴訟法第273條之1第1項、第310條之2、第4
54條第2項、第299條第1項前段，刑法第2條第1項前段、第2項、
第216條、第210條、第220條第1項、第55條、第51條第5款、第4
1條第1項前段、第8項，103年6月18日修正前刑法第339條第1項
，判決如主文。
本案經檢察官黃則儒提起公訴，檢察官羅儀珊到庭執行職務。
中　　華　　民　　國　　111 　年　　9 　　月　　21　　日
　　　　　　　　　刑事第二十二庭法　官　葉詩佳
上正本證明與原本無異。 
如不服本判決應於收受送達後20日內向本院提出上訴書狀，並應
敘述具體理由；其未敘述上訴理由者，應於上訴期間屆滿後20日
內向本院補提理由書（均須按他造當事人之人數附繕本）「切勿
逕送上級法院」。告訴人或被害人如對於本判決不服者，應具備
理由請求檢察官上訴，其上訴期間之計算係以檢察官收受判決正
本之日期為準。 因疫情而遲誤不變期間，得向法院聲請回復原
狀。
                                書記官  巫佳蒨
中　　華　　民　　國　　111 　年　　9 　　月　　21　　日
附表一：
編號 開標日期 冒標金額 （新臺幣） 該期詐得活會會款 （實際活會會員數）X（1萬元） （新臺幣）  宣告刑（含沒收） 1 96年2月5日 （第20會） 3,000元（冒用陳淑齡之名義） （61-20）x（1萬元）= 41x1萬元=41萬元 鄭雅惠犯行使偽造準私文書罪，處有期徒刑陸月，如易科罰金，以新臺幣壹仟元折算壹日。未扣案犯罪所得即附表一編號1「該期詐得活會會款」欄所示金額沒收，於全部或一部不能沒收或不宜執行沒收時，追徵其價額。 2 97年9月5日 （第42會） 3,000元（冒用吳福慶之名義） （61-42）x（1萬元）= 19x1萬元=19萬元 鄭雅惠犯行使偽造準私文書罪，處有期徒刑肆月，如易科罰金，以新臺幣壹仟元折算壹日。未扣案犯罪所得即附表一編號2「該期詐得活會會款」欄所示金額沒收，於全部或一部不能沒收或不宜執行沒收時，追徵其價額。 3 97年11月5日 （第44會） 3,000元（冒用吳福慶之妻沈美慧之名義） （61-44）x（1萬元）= 17x1萬元=17萬元 鄭雅惠犯行使偽造準私文書罪，處有期徒刑肆月，如易科罰金，以新臺幣壹仟元折算壹日。未扣案犯罪所得即附表一編號3「該期詐得活會會款」欄所示金額沒收，於全部或一部不能沒收或不宜執行沒收時，追徵其價額。 4 97年12月5日 （第45會） 3,000元（冒用朱玉玲之名義） （61-45）x（1萬元）= 16x1萬元=16萬元 鄭雅惠犯行使偽造準私文書罪，處有期徒刑肆月，如易科罰金，以新臺幣壹仟元折算壹日。未扣案犯罪所得即附表一編號4「該期詐得活會會款」欄所示金額沒收，於全部或一部不能沒收或不宜執行沒收時，追徵其價額。 5 98年2月5日 （第48會） 3,000元（冒用許美鈺之名義） （61-48）x（1萬元）= 13x1萬元=13萬元 鄭雅惠犯行使偽造準私文書罪，處有期徒刑肆月，如易科罰金，以新臺幣壹仟元折算壹日。未扣案犯罪所得即附表一編號5「該期詐得活會會款」欄所示金額沒收，於全部或一部不能沒收或不宜執行沒收時，追徵其價額。 6 98年6月5日 （第52會） 3,000元（冒用郭麗琴之名義） （61-52）x（1萬元）= 9x1萬元=9萬元 鄭雅惠犯行使偽造準私文書罪，處有期徒刑參月，如易科罰金，以新臺幣壹仟元折算壹日。未扣案犯罪所得即附表一編號6「該期詐得活會會款」欄所示金額沒收，於全部或一部不能沒收或不宜執行沒收時，追徵其價額。 7 98年7月5日 （第54會） 3,000元冒用周洪○之女周嘉惠之名義） （61-54）x（1萬元）= 7x1萬元=7萬元 鄭雅惠犯行使偽造準私文書罪，處有期徒刑參月，如易科罰金，以新臺幣壹仟元折算壹日。未扣案犯罪所得即附表一編號7「該期詐得活會會款」欄所示金額沒收，於全部或一部不能沒收或不宜執行沒收時，追徵其價額。 
附表二：
編號 開標日期 冒標金額 （新臺幣） 該期詐得活會會款=（實際活會會員數）X（1萬元） （新臺幣） 宣告刑（含沒收） 1 97年2月5日 （第14會） 3,000元（冒用周洪○之女周雲竹之名義） （51-13）x（1萬元）= 38x1萬元=37萬元 鄭雅惠犯行使偽造準私文書罪，處有期徒刑陸月，如易科罰金，以新臺幣壹仟元折算壹日。未扣案犯罪所得即附表二編號1「該期詐得活會會款」欄所示金額沒收，於全部或一部不能沒收或不宜執行沒收時，追徵其價額。 2 97年5月5日 （第18會） 3,000元（冒用陳淑齡之名義） （51-18）x（1萬元）= 33x1萬元=33萬元 鄭雅惠犯行使偽造準私文書罪，處有期徒刑陸月，如易科罰金，以新臺幣壹仟元折算壹日。未扣案犯罪所得即附表二編號2「該期詐得活會會款」欄所示金額沒收，於全部或一部不能沒收或不宜執行沒收時，追徵其價額。 3 97年7月5日 （第20會） 3,000元（冒用陳淑齡之名義） （51-20）x（1萬元）= 31x1萬元=31萬元 鄭雅惠犯行使偽造準私文書罪，處有期徒刑陸月，如易科罰金，以新臺幣壹仟元折算壹日。未扣案犯罪所得即附表二編號3「該期詐得活會會款」欄所示金額沒收，於全部或一部不能沒收或不宜執行沒收時，追徵其價額。 4 98年3月5日 （第29會） 3,000元（冒用周洪○之女周雲竹之名義） （51-29）x（1萬元）= 22x1萬元=22萬元 鄭雅惠犯行使偽造準私文書罪，處有期徒刑肆月，如易科罰金，以新臺幣壹仟元折算壹日。未扣案犯罪所得即附表二編號4「該期詐得活會會款」欄所示金額沒收，於全部或一部不能沒收或不宜執行沒收時，追徵其價額。 
附表三：
編號 開標日期 冒標金額 （新臺幣） 該期詐得活會會款=（實際活會會員數）X（1萬元） （新臺幣） 宣告刑（含沒收） 1 96年8月20日 （第2會） 1,700元（冒用劉欣如之名義） （41-2）x（1萬元）= 39x1萬元=39萬元 鄭雅惠犯行使偽造準私文書罪，處有期徒刑陸月，如易科罰金，以新臺幣壹仟元折算壹日。未扣案犯罪所得即附表三編號1「該期詐得活會會款」欄所示金額沒收，於全部或一部不能沒收或不宜執行沒收時，追徵其價額。 2 96年9月20日 （第3會） 2,000元（冒用游明海之名義） （41-3）x（1萬元）= 38x1萬元=38萬元 鄭雅惠犯行使偽造準私文書罪，處有期徒刑陸月，如易科罰金，以新臺幣壹仟元折算壹日。未扣案犯罪所得即附表三編號2「該期詐得活會會款」欄所示金額沒收，於全部或一部不能沒收或不宜執行沒收時，追徵其價額。 3 96年10月20日（第4會） 2,000元（冒用馬震威之名義） （41-4）x（1萬元）= 37x1萬元=37萬元 鄭雅惠犯行使偽造準私文書罪，處有期徒刑陸月，如易科罰金，以新臺幣壹仟元折算壹日。未扣案犯罪所得即附表三編號3「該期詐得活會會款」欄所示金額沒收，於全部或一部不能沒收或不宜執行沒收時，追徵其價額。 4 96年11月20日（第5會） 1,800元（冒用蘇林碧之名義） （41-5）x（1萬元）= 36x1萬元=36萬元 鄭雅惠犯行使偽造準私文書罪，處有期徒刑陸月，如易科罰金，以新臺幣壹仟元折算壹日。未扣案犯罪所得即附表三編號4「該期詐得活會會款」欄所示金額沒收，於全部或一部不能沒收或不宜執行沒收時，追徵其價額。 5 96年12月20日（第6會） 2,100元（冒用楊毅賢之名義） （41-6）x（1萬元）= 35x1萬元=35萬元 鄭雅惠犯行使偽造準私文書罪，處有期徒刑陸月，如易科罰金，以新臺幣壹仟元折算壹日。未扣案犯罪所得即附表三編號5「該期詐得活會會款」欄所示金額沒收，於全部或一部不能沒收或不宜執行沒收時，追徵其價額。 6 97年1月21日 （第7會） 2,000元（冒用蘇語蓉之名義） （41-7）x（1萬元）= 34x1萬元=34萬元 鄭雅惠犯行使偽造準私文書罪，處有期徒刑陸月，如易科罰金，以新臺幣壹仟元折算壹日。未扣案犯罪所得即附表三編號6「該期詐得活會會款」欄所示金額沒收，於全部或一部不能沒收或不宜執行沒收時，追徵其價額。 7 97年2月20日 （第8會） 2,100元（冒用劉連珍之名義） （41-8）x（1萬元）= 33x1萬元=33萬元 鄭雅惠犯行使偽造準私文書罪，處有期徒刑陸月，如易科罰金，以新臺幣壹仟元折算壹日。未扣案犯罪所得即附表三編號7「該期詐得活會會款」欄所示金額沒收，於全部或一部不能沒收或不宜執行沒收時，追徵其價額。 8 97年3月20日 （第9會） 2,200元（冒用陳錫禎之名義） （41-9）x（1萬元）= 32x1萬元=32萬元 鄭雅惠犯行使偽造準私文書罪，處有期徒刑陸月，如易科罰金，以新臺幣壹仟元折算壹日。未扣案犯罪所得即附表三編號8「該期詐得活會會款」欄所示金額沒收，於全部或一部不能沒收或不宜執行沒收時，追徵其價額。 9 97年4月21日 （第10會） 2,100元（冒用劉欣慧之名義） （41-10）x（1萬元）= 31x1萬元=31萬元 鄭雅惠犯行使偽造準私文書罪，處有期徒刑陸月，如易科罰金，以新臺幣壹仟元折算壹日。未扣案犯罪所得即附表三編號9「該期詐得活會會款」欄所示金額沒收，於全部或一部不能沒收或不宜執行沒收時，追徵其價額。 10 97年5月20日 （第11會） 2,000元（冒用蔡麗月之名義） （41-11）x（1萬元）= 30x1萬元=30萬元 鄭雅惠犯行使偽造準私文書罪，處有期徒刑伍月，如易科罰金，以新臺幣壹仟元折算壹日。未扣案犯罪所得即附表三編號10「該期詐得活會會款」欄所示金額沒收，於全部或一部不能沒收或不宜執行沒收時，追徵其價額。 11 97年6月20日 （第12會） 2,200元（冒用游進財之名義） （41-12）x（1萬元）= 29x1萬元=29萬元 鄭雅惠犯行使偽造準私文書罪，處有期徒刑伍月，如易科罰金，以新臺幣壹仟元折算壹日。未扣案犯罪所得即附表三編號11「該期詐得活會會款」欄所示金額沒收，於全部或一部不能沒收或不宜執行沒收時，追徵其價額。 12 97年7月20日 （第13會） 2,200元（冒用李志鵬之名義） （41-13）x（1萬元）= 28x1萬元=28萬元 鄭雅惠犯行使偽造準私文書罪，處有期徒刑伍月，如易科罰金，以新臺幣壹仟元折算壹日。未扣案犯罪所得即附表三編號12「該期詐得活會會款」欄所示金額沒收，於全部或一部不能沒收或不宜執行沒收時，追徵其價額。 13 97年9月22日 （第15會） 2,200元（冒用游林達之名義） （41-15）x（1萬元）= 26x1萬元=26萬元 鄭雅惠犯行使偽造準私文書罪，處有期徒刑伍月，如易科罰金，以新臺幣壹仟元折算壹日。未扣案犯罪所得即附表三編號13「該期詐得活會會款」欄所示金額沒收，於全部或一部不能沒收或不宜執行沒收時，追徵其價額。 14 97年10月20日 （第16會） 2,200元（冒用施美珍之名義） （41-16）x（1萬元）= 25x1萬元=25萬元 鄭雅惠犯行使偽造準私文書罪，處有期徒刑伍月，如易科罰金，以新臺幣壹仟元折算壹日。未扣案犯罪所得即附表三編號14「該期詐得活會會款」欄所示金額沒收，於全部或一部不能沒收或不宜執行沒收時，追徵其價額。 15 98年2月20日 （第20會） 2,100元（冒用黃桂秋之名義） （41-20）x（1萬元）= 21x1萬元=21萬元 鄭雅惠犯行使偽造準私文書罪，處有期徒刑伍月，如易科罰金，以新臺幣壹仟元折算壹日。未扣案犯罪所得即附表三編號15「該期詐得活會會款」欄所示金額沒收，於全部或一部不能沒收或不宜執行沒收時，追徵其價額。 16 98年3月20日 （第21會） 2,300元（冒用游佳芬之名義） （41-21）x（1萬元）= 20x1萬元=20萬元 鄭雅惠犯行使偽造準私文書罪，處有期徒刑肆月，如易科罰金，以新臺幣壹仟元折算壹日。未扣案犯罪所得即附表三編號16「該期詐得活會會款」欄所示金額沒收，於全部或一部不能沒收或不宜執行沒收時，追徵其價額。 
附表四：
編號 開標日期 冒標金額 （新臺幣） 該期詐得活會會款=（實際活會會員數）X（1萬元） （新臺幣） 宣告刑（含沒收） 1 97年8月20日 （第2會） 1,600元（冒用劉欣如之名義） （28-2）x（1萬元）= 26x1萬元=26萬元 鄭雅惠犯行使偽造準私文書罪，處有期徒刑伍月，如易科罰金，以新臺幣壹仟元折算壹日。未扣案犯罪所得即附表四編號1「該期詐得活會會款」欄所示金額沒收，於全部或一部不能沒收或不宜執行沒收時，追徵其價額。 2 97年9月22日 （第3會） 1,800元（冒用蘇林碧之名義） （28-3）x（1萬元）= 25x1萬元=25萬元 鄭雅惠犯行使偽造準私文書罪，處有期徒刑伍月，如易科罰金，以新臺幣壹仟元折算壹日。未扣案犯罪所得即附表四編號2「該期詐得活會會款」欄所示金額沒收，於全部或一部不能沒收或不宜執行沒收時，追徵其價額。 3 97年11月20日 （第5會） 2,000元（冒用許岳婷之名義） （28-5）x（1萬元）= 23x1萬元=23萬元 鄭雅惠犯行使偽造準私文書罪，處有期徒刑伍月，如易科罰金，以新臺幣壹仟元折算壹日。未扣案犯罪所得即附表四編號3「該期詐得活會會款」欄所示金額沒收，於全部或一部不能沒收或不宜執行沒收時，追徵其價額。 4 98年2月20日 （第8會） 2,000元（冒用劉連珍之名義） （28-8）x（1萬元）= 20x1萬元=20萬元 鄭雅惠犯行使偽造準私文書罪，處有期徒刑肆月，如易科罰金，以新臺幣壹仟元折算壹日。未扣案犯罪所得即附表四編號4「該期詐得活會會款」欄所示金額沒收，於全部或一部不能沒收或不宜執行沒收時，追徵其價額。 5 98年4月20日 （第10會） 2,000元（冒用孫秋萍之名義） （28-10）x（1萬元）= 18x1萬元=18萬元 鄭雅惠犯行使偽造準私文書罪，處有期徒刑肆月，如易科罰金，以新臺幣壹仟元折算壹日。未扣案犯罪所得即附表四編號5「該期詐得活會會款」欄所示金額沒收，於全部或一部不能沒收或不宜執行沒收時，追徵其價額。 6 98年5月20日 （第11會） 2,000元（冒用楊立宏之名義） （28-11）x（1萬元）= 17x1萬元=17萬元 鄭雅惠犯行使偽造準私文書罪，處有期徒刑肆月，如易科罰金，以新臺幣壹仟元折算壹日。未扣案犯罪所得即附表四編號6「該期詐得活會會款」欄所示金額沒收，於全部或一部不能沒收或不宜執行沒收時，追徵其價額。 7 98年6月20日 （第12會） 2,000元（冒用高郁婷之名義） （28-12）x（1萬元）= 16x1萬元=16萬元 鄭雅惠犯行使偽造準私文書罪，處有期徒刑肆月，如易科罰金，以新臺幣壹仟元折算壹日。未扣案犯罪所得即附表四編號7「該期詐得活會會款」欄所示金額沒收，於全部或一部不能沒收或不宜執行沒收時，追徵其價額。 8 98年7月20日 （第13會） 1,900元（冒用劉欣慧之名義） （28-13）x（1萬元）= 15x1萬元=15萬元 鄭雅惠犯行使偽造準私文書罪，處有期徒刑肆月，如易科罰金，以新臺幣壹仟元折算壹日。未扣案犯罪所得即附表四編號8「該期詐得活會會款」欄所示金額沒收，於全部或一部不能沒收或不宜執行沒收時，追徵其價額。 
附錄本案論罪科刑法條：
中華民國刑法第210條
（偽造變造私文書罪）
偽造、變造私文書，足以生損害於公眾或他人者，處 5 年以下
有期徒刑。
中華民國刑法第216條
（行使偽造變造或登載不實之文書罪）
行使第 210 條至第 215 條之文書者，依偽造、變造文書或登載
不實事項或使登載不實事項之規定處斷。
中華民國刑法第220條
（準文書）
在紙上或物品上之文字、符號、圖畫、照像，依習慣或特約，足
以為表示其用意之證明者，關於本章及本章以外各罪，以文書論
。
錄音、錄影或電磁紀錄，藉機器或電腦之處理所顯示之聲音、影
像或符號，足以為表示其用意之證明者，亦同。
103年6月18日修正公布前之刑法第339條
意圖為自己或第三人不法之所有，以詐術使人將本人或第三人之
物交付者，處五年以下有期徒刑、拘役或科或併科一千元以下罰
金。
以前項方法得財產上不法之利益或使第三人得之者亦同。
前二項之未遂犯罰之。
附件：
臺灣臺北地方檢察署檢察官起訴書
                                   109年度調偵緝字第80號
                                   109年度調偵緝字第86號
　　被　　　告　鄭雅惠　女　56歲（民國00年0月00日生）
　　　　　　　　　　　　籍設臺北市○○區○○路0段000號4                             
                          樓（臺北市○○區○○○○○○
　　　　　　　　　　　　○居○○市○○區○○路000○00號1                            
                          5樓
　　　　　　　　　　　　國民身分證統一編號：Z000000000號
上列被告因詐欺等案件，已經偵查終結，認應提起公訴，茲將犯
罪事實及證據並所犯法條分敘如下：
        犯罪事實
一、鄭雅惠與蘇錦樹原為夫妻，蘇亭瑋（蘇錦樹、蘇亭瑋所涉部
    分業經99年度偵緝字第1224、1225號為不起訴處分確定）則
    為2人之女。鄭雅惠因有資金需求，自民國94年10月5日起，
    先後在臺北市○○區○○路0段000巷00號2樓之住處，成立由其
    擔任會首之民間互助會A會及B會，對外招攬會員，並負責主
    持開標及收取會款等事務，除以收取現金之方式收取會款外
    ，另以其所有之板信商業銀行股份有限公司（下稱板信銀行
    ）八德分行帳號00000000000000號帳戶為收款帳戶。
  ㈠A會含會首共計61會，每1會份會款為新臺幣（下同）1萬元，
    採外標制，會期自94年10月5日起至99年1月5日止，每月5日
    下午1時在鄭雅惠上開住處開標，每年6月及12月各加開標一
    次，郭麗琴、陳淑齡、許美鈺、周洪○(姓名詳卷)以其女周
    嘉惠之名義，均分別參加1會，吳福慶以自己及妻沈美慧、
    女吳意文之名義共參加4會、朱玉玲以自己及其夫鄒國慶、
    其子鄒鎮宇、其友范碧珠名義共參加5會。詎鄭雅惠於主持
    開標時，利用僅少數會員會親自到場投標且會員彼此間欠缺
    聯繫之機會，意圖為自己不法之所有，基於詐欺取財及行使
    偽造準私文書之犯意，未經陳淑齡、吳福慶、沈美慧、朱玉
    玲、許美鈺、郭麗琴、周嘉惠之同意或授權，即接續冒用上
    列活會會員名義，在空白紙張上填載活會會員署名及標息金
    額，用以偽造依習慣足以表示係由其等以該等標息參與競標
    之一定用意之投標單，並持以投標而行使之，⒈於96年2月5
    日冒用陳淑齡之名義得標、⒉於97年9月5日吳福慶之名義得
    標、⒊於97年11月5日冒用沈美慧之名義得標、⒋於97年12月5
    日冒用朱玉玲之名義得標、⒌於98年2月5日冒用許美鈺之名
    義得標、⒍於98年6月5日冒用郭麗琴之名義得標、⒎於98年7
    月5日冒用周洪○之女周嘉惠之名義得標，再向其他活會會員
    詐稱該等會員得標等語，致使其他A會活會會員均陷於錯誤
    ，誤信各該期係由該等會員得標而繳交如各該期活會會款予
    鄭雅惠或代其收取會款之蘇錦樹、蘇亭瑋，以此方式詐得如
    附表一所示互助會金共計122萬元，足生損害於被冒標之陳
    淑齡等及其他A會活會會員。
  ㈡B會含會首共計51會，每1會份會款為1萬元，採外標制，會期
    自96年3月5日起至99年10月5日止，每月5日下午2時30分在
    鄭雅惠上開住處開標，每年3月及9月各加開標1次，陳淑齡
    、周洪○以其女周雲竹名義，分別參加2會。詎鄭雅惠於主持
    開標時，利用僅少數會員會親自到場投標且會員彼此間欠缺
    聯繫之機會，意圖為自己不法之所有，基於詐欺取財及行使
    偽造準私文書之犯意，未經周雲竹、陳淑齡之同意或授權，
    即接續冒用上列活會會員名義，在空白紙張上填載活會會員
    署名及標息金額，用以偽造依習慣足以表示係由其等以該等
    標息參與競標之一定用意之投標單，並持以投標而行使之，
    ⒈於97年2月5日及⒉98年3月5日冒用周洪○之女周雲竹之名義
    得標、⒊於97年5月5日及⒋97年7月5日冒用陳淑齡之名義得標
    ，再向其他活會會員詐稱該等會員得標等語，致使其他B會
    活會會員均陷於錯誤，誤信各該期係由該等會員得標而繳交
    如各該期活會會款予鄭雅惠或代其收取會款之蘇錦樹、蘇亭
    瑋，以此方式詐得如附表二所示互助會金共計123萬元，足
    生損害於被冒標之周雲竹、陳淑齡等及其他B會活會會員。
  ㈢鄭雅惠另於96年7月20日、97年7月20日，分別參加林淑靖在
    新北市○○區○○路00○0號3樓所招募之C會、D會，C會含會首共
    計41會，每1會份會款為1萬元，採外標制，會期自96年7月2
    0日起至99年11月20日止，每月20日下午1時在上開地址開標
    ，鄭雅惠冒用他人名義共參加18會；D會含會首共計28會，
    每1會份會款為1萬元，採外標制，會期自97年7月20日起至9
    9年10月20日止，每月20日中午12時在上開地址開標，鄭雅
    惠負責招攬13名會員，而其中8名為其之人頭會員。鄭雅惠
    意圖為自己不法之所有，基於詐欺取財及行使偽造準私文書
    之犯意，陸續冒用他人名義，分別在C會、D會填寫標單競標
    並得標，致林淑靖陷於錯誤，而將各該期收取之會款交付予
    鄭雅惠，以此方式詐得如附表三、所示互助會金494萬元、1
    60萬元，足生損害於被冒標之人及其他C會、D會活會會員。
    嗣因鄭雅惠一家於98年8月9日人去樓空，郭麗琴等始知受騙
    ，而查悉上情。
二、案經郭麗琴、陳淑齡、許美鈺、周洪○、吳福慶、朱玉玲、
    林淑靖告訴暨臺北市政府警察局松山分局報告偵辦。
        證據並所犯法條
一、證據清單及待證事實：
編號 證據名稱 待證事實 ㈠ 被告鄭雅惠於偵查中之供述 坦承其因經濟狀況不佳，於錢軋不過去時就會冒標，如果錢能夠補上，就會在尾會讓會員標到，無法完全記得冒標哪些會，就A會冒用吳慶福、沈美慧部分有印象，其他部分不記得；就B會部分，告訴人周洪○之女周雲竹及告訴人陳淑齡都沒有標，為伊冒用。伊有代告訴人林淑靖招攬合會，伊當時在軋會，最後軋不過去，就C會部分，蘇語蓉、蘇林碧、劉欣如、劉欣慧、許岳婷、施美珍、馬震威、楊毅賢等8人係伊人頭；D會會單部分，伊已經沒有印象，伊記得當時有好幾個會同時在進行，已經軋得滿頭包，希望先把快要結束的會結束掉等事實。 ㈡ 告訴人郭麗琴於警詢及偵查中之指訴 證明告訴人郭麗琴參加A會，被告有如附表一之冒標行為之事實。 ㈢ 告訴人陳淑齡於警詢及偵查中之指訴 證明告訴人陳淑齡參加A會、B會，被告有如附表一、附表二之冒標行為之事實。 ㈣ 告訴人許美鈺於警詢及偵查中之指訴 證明告訴人許美鈺參加A會，被告有如附表一之冒標行為之事實。 ㈤ 告訴人朱玉玲於警詢及偵查中之指訴 證明告訴人朱玉玲參加A會，被告有如附表一之冒標行為之事實。 ㈥ 告訴人吳福慶於警詢及偵查中之指訴 證明告訴人吳福慶參加A會，被告有如附表一之冒標行為之事實。 ㈦ 告訴人周洪○於警詢及偵查中之指訴 證明告訴人周洪○參加A會、B會，被告有如附表一、附表二之冒標行為之事實。 ㈧ 告訴人林淑靖於偵查中之指訴 證明告訴人林淑靖委由被告招攬C會、D會，被告有如附表三、附表四之冒標行為之事實。 ㈨ 證人即同案被告蘇錦樹於偵查中之證述 證明證人蘇錦樹曾幫被告收取會款，會款均由被告支配之事實。 ㈩ 證人即同案被告蘇亭瑋於偵查中之證述 證明證人蘇亭瑋曾幫被告收取會款，會款均由被告支配之事實。  會員提供之A會會單13紙、B會會單2紙 證明被告召集A會、B會並任會首，A會、B會有如犯罪事實欄㈠、㈡所述之會數、會款、會期、投標制度及方式等之事實。  告訴人郭麗琴之合作金庫銀行帳戶、世華銀行帳戶存摺影本，告訴人吳福慶郵政跨行匯款申請書、臺灣銀行匯款申請書⑵回條聯 證明告訴人郭麗琴、吳福慶支付合會會款至被告指定之帳戶之事實。  告訴人林淑靖提供之C會、D會會單各1紙，被告信件  證明告訴人林淑靖委由被告召集C會、D會，此2會有如犯罪事實欄㈢、㈣所述之會數、會款、會期、投標制度及方式，被告有如附表三、四之冒標行為之事實。 

二、核被告鄭雅惠所為：
  ⒈係犯刑法第339條第1項之詐欺取財及同法第216條、第210條
    、第220條第1項之行使偽造準私文書等罪嫌。被告偽造準私
    文書進而持以行使，其偽造之低度行為，為行使之高度行為
    所吸收，不另論罪。
  ⒉按行為後法律有變更者，適用行為時之法律；但行為後之法
    律有利於行為人者，適用最有利於行為人之法律，刑法第2
    條第1項定有明文。被告行為後，刑法第339條第1項業於103
    年6月18日修正公布，並自同年6月20日生效；修正前刑法第
    339條第1項規定：「意圖為自己或第三人不法之所有，以詐
    術使人將本人或第三人之物交付者，處五年以下有期徒刑、
    拘役或科或併科一千元以下罰金。」，修正後則規定：「意
    圖為自己或第三人不法之所有，以詐術使人將本人或第三人
    之物交付者，處五年以下有期徒刑、拘役或科或併科五十萬
    元以下罰金。」，經比較新舊法之規定，新法就科或併科罰
    金部分由一千元以下罰金增加為五十萬元以下，是比較新、
    舊法之結果，被告上開詐欺行為時之舊法對被告較為有利，
    從而，揆諸前開刑法第2條第1項前段規定及說明，此部分自
    應適用被告行為時即103年6月18日修正公布前之規定。
  ⒊按數行為於同時同地或密切接近之時、地實行，侵害同一之
    法益，各行為之獨立性極為薄弱，依一般社會健全觀念，在
    時間差距上難以強行分開，在刑法評價上以視為數個舉動之
    接續實行，合為包括之一行為予以評價較為合理者，則應依
    接續犯論以實質一罪（最高法院101年度台上字3782、4571
    號判決意旨參照）。查被告所為A會7次、B會4次及C會16次
    、D會8次冒標詐得會款之犯行，雖係以招募4個互助會之方
    式而犯，惟被告係因資金週轉不靈之情形下，先招募A會，
    並於附表一標號1所示A會96年2月5日第20會冒標繼續進行時
    ，復招募B會【B會係於A會第21會（即96年3月5日）開標同
    時進行第1會之開標】，且被告於B會第14會起（即97年2月5
    日）旋以相同手法冒標並詐取會款；又被告於96年7月20日
    、97年7月20日代告訴人林淑靖招募C會、D會，且於C會第2
    會起之96年8月20日、D會第2會起之97年8月20日，即以相同
    手法冒標、詐取會款，且前揭自行招募之A會、B會與代告訴
    人林淑靖招募之C會、D會所冒標地點均係在其臺北市○○區○○
    路0段000巷00號2樓之住處，A會及B會2會、C會及D會2會行
    為過程部分重疊合致，堪認被告主觀上就自行招募之A會、B
    會與代告訴人林淑靖招募之C會、D會係各出於單一犯罪計畫
    之故意而為，依一般社會健全觀念，其各次冒標並詐取會款
    之行為，均可視為數個舉動之接續施行，合為包括之一行為
    予以評價，對被告較為公平合理，故被告於本案所為上開就
    A會、B會之11次，就C會、D會之24次行使偽造準私文書冒標
    並詐欺取財之犯行，均屬接續犯，請僅論以2罪。
  ⒋按刑法上一行為而觸犯數罪名之想像競合犯存在之目的，在
    於避免對於同一不法要素予以過度評價，其所謂「同一行為
    」係指所實行者為完全或局部同一之行為而言。因此刑法修
    正刪除牽連犯之規定後，於修正前原認屬於方法目的或原因
    結果之不同犯罪，其間果有實行之行為完全或局部同一之情
    形，應得依想像競合犯論擬（最高法院97年度台上字第3494
    號判決要旨參照）。又自然意義之數行為，得否評價為法律
    概念之一行為，應就客觀構成要件行為之重合情形、主觀意
    思活動之內容、所侵害之法益與行為間之關連性等要素，視
    個案情節依社會通念加以判斷。如具有行為局部之同一性，
    或其行為著手實行階段可認為同一者，得認與一行為觸犯數
    罪名之要件相侔，而依想像競合犯論擬（最高法院103 年度
    台上字第4277號判決意旨參照）。查被告接續行使偽造之標
    單，並接續向活會會員詐取會款之行為，犯罪目的單一，且
    行為有局部同一之情形，其主觀意思活動之內容、所侵害之
    法益與行為間認有關連性，依上開說明意旨，認被告係以一
    行為同時觸犯行使偽造準私文書及詐欺取財二罪名，為想像
    競合犯，請依刑法第55條規定，從一重之行使偽造準私文書
    罪處斷。
三、沒收：
  ⒈被告行為後，刑法關於沒收部分業經修正，並於105年7月1 
    日生效施行，而刑法第2條第2項亦經同步修正施行為「關於
    沒收之規定應適用裁判時之法律」，故本件沒收應適用修正
    後之法律規定。按犯罪所得，屬於犯罪行為人者，沒收之。
    但有特別規定者，依其規定；前二項之沒收，於全部或一部
    不能沒收或不宜執行沒收時，追徵其價額，刑法第38條之1 
    第1項、第3項分別定有明文。
  ⒉至被告每次冒標所偽造之上開標單，雖有偽造之署押，惟該
    等偽造之署押所依附之標單，並未扣案，且距今已14年之久
    ，難認尚有留存，參酌一般民間互助會之習慣，於每次開標
    完後，當場即將標單撕毀或丟棄之情，此亦據被告於偵查中
    陳明在卷，堪認上開標單已滅失，另被告在標單上所偽造之
    各活會會員署名，均因各該標單皆已滅失亦隨之不存在，故
    亦無從依刑法第219條之規定併為聲請沒收，附此敘明。
四、依刑事訴訟法第251條第1項提起公訴。
    此  致
臺灣臺北地方法院
中　　華　　民　　國 　111　　年　　2　 　月　   25 　日
                              檢  察  官   黃則儒
本件正本證明與原本無異
中　　華　　民　　國　 111　  年　　3 　　月　　28  　日
  　　　　　　　　　　　　    書　記　官   左松丘
附錄本案所犯法條全文　
中華民國刑法第210條
（偽造變造私文書罪）
偽造、變造私文書，足以生損害於公眾或他人者，處 5 年以下
有期徒刑。
中華民國刑法第216條
（行使偽造變造或登載不實之文書罪）
行使第 210 條至第 215 條之文書者，依偽造、變造文書或登載
不實事項或使登載不實事項之規定處斷。
中華民國刑法第220條
（準文書）
在紙上或物品上之文字、符號、圖畫、照像，依習慣或特約，足
以為表示其用意之證明者，關於本章及本章以外各罪，以文書論
。
錄音、錄影或電磁紀錄，藉機器或電腦之處理所顯示之聲音、影
像或符號，足以為表示其用意之證明者，亦同。
103年6月18日修正公布前之刑法第339條
意圖為自己或第三人不法之所有，以詐術使人將本人或第三人之
物交付者，處五年以下有期徒刑、拘役或科或併科一千元以下罰
金。
以前項方法得財產上不法之利益或使第三人得之者亦同。
前二項之未遂犯罰之。
附表一：A會詐得金額
編號 開標日期 冒標金額 該期詐得活會會款=（實際活會會員數）X（1萬元）   1 96年2月5日 （第20會） 3,000元（冒用陳淑齡之名義） （61-20）x（1萬元）= 41x1萬元=41萬元 2 97年9月5日 （第42會） 3,000元（冒用吳福慶之名義） （61-42）x（1萬元）= 19x1萬元=19萬元 3 97年11月5日 （第44會） 3,000元（冒用吳福慶之妻沈美慧之名義） （61-44）x（1萬元）= 17x1萬元=17萬元 4 97年12月5日 （第45會） 3,000元（冒用朱玉玲之名義） （61-45）x（1萬元）= 16x1萬元=16萬元 5 98年2月5日 （第48會） 3,000元（冒用許美鈺之名義） （61-48）x（1萬元）= 13x1萬元=13萬元 6 98年6月5日 （第52會） 3,000元（冒用郭麗琴之名義） （61-52）x（1萬元）= 9x1萬元=9萬元 7 98年7月5日 （第54會） 3,000元冒用周洪○之女周嘉惠之名義） （61-54）x（1萬元）= 7x1萬元=7萬元 合計   122萬元 

附表二：B會詐得金額
編號 開標日期 冒標金額 該期詐得活會會款=（實際活會會員數）X（1萬元）  1 97年2月5日 （第14會） 3,000元（冒用周洪○之女周雲竹之名義） （51-14）x（1萬元）= 37x1萬元=37萬元 2 97年5月5日 （第18會） 3,000元（冒用陳淑齡之名義） （51-18）x（1萬元）= 33x1萬元=33萬元 3 97年7月5日 （第20會） 3,000元（冒用陳淑齡之名義） （51-20）x（1萬元）= 31x1萬元=31萬元 4 98年3月5日 （第29會） 3,000元（冒用周洪○之女周雲竹之名義） （51-29）x（1萬元）= 22x1萬元=22萬元 合計   123萬元 

附表三：C會詐得金額
編號 開標日期 冒標金額 該期詐得活會會款=（實際活會會員數）X（1萬元）  1 96年8月20日 （第2會） 1,700元（冒用劉欣如之名義） （41-2）x（1萬元）= 39x1萬元=39萬元 2 96年9月20日 （第3會） 2,000元（冒用游明海之名義） （41-3）x（1萬元）= 38x1萬元=38萬元 3 96年10月20日（第4會） 2,000元（冒用馬震威之名義） （41-4）x（1萬元）= 37x1萬元=37萬元 4 96年11月20日（第5會） 1,800元（冒用蘇林碧之名義） （41-5）x（1萬元）= 36x1萬元=36萬元 5 96年12月20日（第6會） 2,100元（冒用楊毅賢之名義） （41-6）x（1萬元）= 35x1萬元=35萬元 6 97年1月21日 （第7會） 2,000元（冒用蘇語蓉之名義） （41-7）x（1萬元）= 34x1萬元=34萬元 7 97年2月20日 （第8會） 2,100元（冒用劉連珍之名義） （41-8）x（1萬元）= 33x1萬元=33萬元 8 97年3月20日 （第9會） 2,200元（冒用陳錫禎之名義） （41-9）x（1萬元）= 32x1萬元=32萬元 9 97年4月21日 （第10會） 2,100元（冒用劉欣慧之名義） （41-10）x（1萬元）= 31x1萬元=31萬元 10 97年5月20日 （第11會） 2,000元（冒用蔡麗月之名義） （41-11）x（1萬元）= 30x1萬元=30萬元 11 97年6月20日 （第12會） 2,200元（冒用游進財之名義） （41-12）x（1萬元）= 29x1萬元=29萬元 12 97年7月20日 （第13會） 2,200元（冒用李志鵬之名義） （41-13）x（1萬元）= 28x1萬元=28萬元 13 97年9月22日 （第15會） 2,200元（冒用游林達之名義） （41-15）x（1萬元）= 26x1萬元=26萬元 14 97年10月20日 （第16會） 2,200元（冒用施美珍之名義） （41-16）x（1萬元）= 25x1萬元=25萬元 15 98年2月20日 （第20會） 2,100元（冒用黃桂秋之名義） （41-20）x（1萬元）= 21x1萬元=21萬元 16 98年3月20日 （第21會） 2,300元（冒用游佳芬之名義） （41-21）x（1萬元）= 20x1萬元=20萬元 合計   494萬元 

附表四：D會詐得金額
編號 開標日期 冒標金額 該期詐得活會會款=（實際活會會員數）X（1萬元）  1 97年8月20日 （第2會） 1,600元（冒用劉欣如之名義） （28-2）x（1萬元）= 26x1萬元=26萬元 2 97年9月22日 （第3會） 1,800元（冒用蘇林碧之名義） （28-3）x（1萬元）= 25x1萬元=25萬元 3 97年11月20日 （第5會） 2,000元（冒用許岳婷之名義） （28-5）x（1萬元）= 23x1萬元=23萬元 4 98年2月20日 （第8會） 2,000元（冒用劉連珍之名義） （28-8）x（1萬元）= 20x1萬元=20萬元 5 98年4月20日 （第10會） 2,000元（冒用孫秋萍之名義） （28-10）x（1萬元）= 18x1萬元=18萬元 6 98年5月20日 （第11會） 2,000元（冒用楊立宏之名義） （28-11）x（1萬元）= 17x1萬元=17萬元 7 98年6月20日 （第12會） 2,000元（冒用高郁婷之名義） （28-12）x（1萬元）= 16x1萬元=16萬元 8 98年7月20日 （第13會） 1,900元（冒用劉欣慧之名義） （28-13）x（1萬元）= 15x1萬元=15萬元 合計   160萬元